【裁判字號】    95,訴,55
【裁判日期】    950125
【裁判案由】    違反毒品危害防制條例
【裁判全文】
臺灣新竹地方法院刑事判決                95年度訴字第55號
公  訴  人  臺灣新竹地方法院檢察署檢察官
被      告  甲○○  28歲民.
上列被告因違反毒品危害防制條例案件，經檢察官聲請簡易判決
處刑（94年度毒偵字第2050號、第2149號）、追加起訴（95 年
度毒偵字第72號）及移送併案審理（94年度毒偵字第2051號、第
2132號、95年度毒偵字第72號），本院改行通常程序後依簡式審
判程序判決如下：
    主  文
甲○○連續施用第一級毒品，處有期徒刑柒月。扣案之第一級毒
品海洛因壹包（毛重零點公克）沒收銷燬之，注射針筒壹支沒
收。又連續施用第二級毒品，處有期徒刑肆月。扣案之第二級毒
品安非他命貳包（共計毛重零點陸公克）沒收銷燬之。應執行有
期徒刑玖月。扣案之第一級毒品海洛因壹包（毛重零點公克）
、第二級毒品安非他命貳包（共計毛重零點陸公克）均沒收銷燬
之，注射針筒壹支沒收。
    事  實
一甲○○前於民國93年間因加重竊盜案件，經本院以94年度易字
  第7號判處有期徒刑8月，緩刑2年，現仍於緩刑期間內，猶不
  知悔改，沾染施用毒品惡習，曾於94年間，因施用毒品案件，
  經本院以94年度毒聲字第106號裁定送觀察、勒戒後，認無繼
  續施用毒品之傾向，於94年7月28日執行完畢，由臺灣新竹地
  方法院檢察署檢察官以94年度毒偵字第490號、第773號、第13
  25號為不起訴處分確定。仍未能戒除毒癮，於前案觀察、勒戒
  執行完畢後5年內，復基於施用第一級毒品海洛因之概括犯意
  ，自94年10月2日某時起至95年1月16日某時止，以將第一級毒
  品海洛因摻水後置入針筒注射之方式，在新竹市○○街211 之
  2號住處，連續施用第一級毒品海洛因多次；另基於施用第二
  級毒品安非他命之概括犯意，自94年10月間某日起至95年1 月
  16日某時止，在前開處所，以將安非他命置放於玻璃球吸食器
  內中用火燒烤熔化吸食所產生煙霧之方式，連續施用第二級毒
  品安非他命多次。嗣經警先後於附表所示之時、地查獲，並扣
  得第一級毒品海洛因1包（毛重0.3公克）、第二級毒品安非他
  命2包（共計毛重0.6公克）、注射針筒1支（詳如附表扣案物
  品欄所示）。
二案經臺灣新竹地方法院檢察署觀護人報告該署檢察官自動簽分
  偵查起訴、追加起訴及移送併案審理。
    理  由
一本件被告甲○○所犯違反毒品危害防制條例第10條第1項之施
  用第一級毒品海洛因罪及同條第2項之施用第二級毒品安非他
  命罪，均非死刑、無期徒刑、最輕本刑為3年以上有期徒刑之
  罪，或高等法院管轄第一審之案件，被告於本院準備程序進行
  中，就被訴事實為有罪之陳述，經本院合議庭認合於修正後刑
  事訴訟法第273條之1之規定，裁定進行簡式審判程序，合先敘
  明。
二認定犯罪事實所憑之證據及認定之理由：
(一)訊據被告對於上開事實業已於本院審理時坦承不諱（見本院卷
  第23至26頁）。
(二)被告遭查獲後所採集之尿液，經分別送驗後，均檢出嗎啡陽性
  反應，有臺灣新竹地方法院檢察署施用毒品犯受保護管束人採
  尿報到編號表2紙、新竹市警察局尿液送檢人真實姓名代號對
  照表影本1紙及如附表所示尿液檢驗報告附於各該偵查卷內可
  據。此外，並有第一級毒品海洛因1包（毛重0.3公克）、第二
  級毒品安非他命2包（共計毛重0.6公克）、注射針筒1支扣案
  及照片共4張附卷為憑（見94年度毒偵字第2051號偵查卷第2至
  3頁；94年度毒偵字第2149號偵查卷第1至2頁；94年度毒偵字
  第2132號偵查卷第46至47頁；95年度毒偵字第72號偵查卷第21
  至22頁）。
(三)末查，被告於觀察、勒戒執行完畢釋放後5年內，再施用第一
  級毒品海洛因及第二級毒品安非他命乙節，亦有卷附之臺灣新
  竹地方法院檢察署94年度毒偵字第490號、第773號、第1325號
  不起訴處分書、刑案資料查註紀錄表、法務部全國檢察官線上
  查詢刑案人犯在監所最新資料表及臺灣高等法院被告前案紀錄
  表各1份可考。綜上所述，本件事證已臻明確，被告施用第一
  級、第二級毒品之犯行洵堪認定，應予依法論科。
三論罪與科刑：
  查海洛因及安非他命分屬毒品危害防制條例第2條第2項第1款
  所列之第一級毒品及第2款所列之第二級毒品，核被告所為，
  係分別犯毒品危害防制條例第10條第1項之施用第一級毒品罪
  及同條例第10條第2項之施用第二級毒品罪。至其持有第一級
  毒品海洛因、第二級毒品安非他命後，分別進而施用，其持有
  毒品之低度行為，應分別為施用之高度行為所吸收，爰不另論
  其持有第一級毒品及第二級毒品罪。又被告所為先後多次施用
  第一級毒品海洛因犯行及第二級毒品安非他命犯行，均時間緊
  接，犯罪構成要件相同，顯皆係基於概括犯意而為，應依連續
  犯之規定，各論以一施用第一級毒品罪及一施用第二級毒品罪
  ，並分別加重其刑。又其所犯前開二罪，罪名不同，犯意各別
  ，行為互殊，應予分論併罰。另本件起訴及追加起訴之事實以
  外，被告所為施用第一級毒品海洛因犯行（含移送併案審理部
  分）及施用第二級毒品安非他命犯行部分，雖未據公訴人提起
  公訴，然該部分事實與公訴人原起訴之前揭犯罪事實既具有連
  續犯之裁判上一罪關係，應為起訴效力範圍所及，本院自應併
  予審究。爰審酌被告經觀察、勒戒後，不知悔悟，於短短4月
  間即被查獲4次，足見其施用毒品次數之密集，缺乏拒用毒品
  之決心；又安非他命及海洛因等毒品，危害施用者之神經中樞
  ，使施用者產生幻聽及幻想之症狀，對施用者之健康產生不良
  之影響，同時亦可能使施用者對周遭之人施暴或衍生其他財產
  犯罪，對公共秩序產生危害，惟念施用毒品所生危害以自戕健
  康為主，且被告於本院審理時坦認犯行等一切情狀，量處如主
  文所示之刑，並定其應執行之刑。扣案如附表編號3、4所示之
  第一級毒品海洛因1包（毛重0.3公克）、第二級毒品安非他命
  2 包（共計毛重0.6公克），分別為毒品危害防制條例第2條第
  1 項、第2項所規定之第一、二級毒品，均屬違禁物，不問屬
  於被告與否，均應依毒品危害防制條例第18條第1項前段之規
  定，宣告沒收銷燬之。另扣案如附表編號3所示注射針筒1支，
  為被告所有供施用第一級毒品海洛因所用之物，業經被告自承
  在卷，應依刑法第38條第1項第2款規定併予宣告沒收。
四適用之法律：
  據上論斷，應依刑事訴訟法第452條、第273條之1第1項、第
  299 條第1項前段，毒品危害防制條例第10條第1項、第2項、
  第18 條第1項前段，刑法第11條前段、第56條、第38條第1項
  第2款、第51條第5款，判決如主文。
本案經檢察官邱巧寧到庭執行職務。
中    華    民    國    95    年    1     月    25    日
              刑事第二庭  法  官  鄭子俊
以上正本證明與原本無異。
如不服本判決，應於判決送達後10日內向本院提出上訴狀 (應附
繕本)， 上訴於臺灣高等法院。
中    華    民    國    95    年    1     月    25    日
                           書記官  沈藝珠
附錄本案論罪科刑法條全文：
毒品危害防制條例第10條第1項、第2項：
施用第一級毒品者，處六月以上五年以下有期徒刑。
施用第二級毒品者，處三年以下有期徒刑。
附表：
┌──┬────┬────┬────┬─────┬────┬────┬─────┐
│編號│偵查案號│查獲時間│查獲地點│扣案物品  │採尿時間│檢驗結果│檢驗報告  │
├──┼────┼────┼────┼─────┼────┼────┼─────┤
│1   │臺灣新竹│94年10月│臺灣新竹│無        │94年10月│嗎啡陽性│台灣尖端先│
│    │地方法院│3日     │地方法院│          │3日14時2│反應    │進生技醫藥│
│    │檢察署94│        │檢察署觀│          │0分許   │        │股份公司94│
│    │年毒偵字│        │護人室  │          │        │        │年10月13日│
│    │第2051號│        │        │          │        │        │濫用藥物檢│
│    │        │        │        │          │        │        │驗報告（尿│
│    │        │        │        │          │        │        │液檢體編號│
│    │        │        │        │          │        │        │：00000000│
│    │        │        │        │          │        │        │1號）     │
├──┼────┼────┼────┼─────┼────┼────┼─────┤
│2   │臺灣新竹│94年10月│臺灣新竹│無        │94年10月│同上    │台灣尖端先│
│    │地方法院│17日    │地方法院│          │17日16時│        │進生技醫藥│
│    │檢察署94│        │檢察署觀│          │8分許   │        │股份有限公│
│    │年度毒偵│        │護人室  │          │        │        │司94年10月│
│    │字第2149│        │        │          │        │        │26日濫用藥│
│    │號      │        │        │          │        │        │物檢驗報告│
│    │        │        │        │          │        │        │（檢體編號│
│    │        │        │        │          │        │        │：00000000│
│    │        │        │        │          │        │        │7號）     │
├──┼────┼────┼────┼─────┼────┼────┼─────┤
│3   │臺灣新竹│94年11月│新竹市元│第一級毒品│94年11月│同上    │台灣檢驗科│
│    │地方法院│9日17時3│培街211 │海洛因1小 │9日19時 │        │技股份有限│
│    │檢察署94│0分許   │之2號前 │包（毛重0.│許      │        │公司94年11│
│    │年度毒偵│        │        │3公克）   │        │        │月24日濫用│
│    │字第2132│        │        │          │        │        │藥物尿液檢│
│    │號      │        │        │          │        │        │體檢驗報告│
│    │        │        │        │          │        │        │（檢體編號│
│    │        │        │        │          │        │        │：B－405號│
│    │        │        │        │          │        │        │）        │
├──┼────┼────┼────┼─────┼────┼────┼─────┤
│4   │臺灣新竹│95年1月3│新竹市南│第二級毒品│95年1月3│無      │無        │
│    │地方法院│日18時30│大路283 │安非他命2 │日19時40│        │          │
│    │檢察署95│分許    │巷10號前│包（共毛重│分許    │        │          │
│    │年度毒偵│        │        │0.6公克） │        │        │          │
│    │字第72號│        │        │及注射針筒│        │        │          │
│    │        │        │        │1支       │        │        │          │
└──┴────┴────┴────┴─────┴────┴────┴─────┘


司法院資訊處製作；財團法人民間司法改革基金會備份。
